# 求助陈老师，长投的持有意图改变需要重分类到可供吗？

提问人：慧眼彗星 时间：2016-12-29 14:02:00
公司持有联营企业40%的股权，决定出售，已经在股权交易中心挂牌，但是一直未成交，交易价格以上年末数为依据确定。本年末还是按权益法核算吗？需要重分类到可供吗？

回答人：chenyiwei
因为本企业与标的公司之间关系的性质并未发生变化，仍为重大影响的关系，即截至年末该企业仍是本企业的联营企业，且尚未成交而不满足“持有待售”认定条件，因此仍继续按权益法核算该项长期股权投资。